# 流动与非流动

提问人：liubin988513 时间：2011-06-28 18:02:59
陈老师 您好 有个问题一直不是很明白 按照会计准则：资产满足下列条件之一的，应当归类为流动资产：　 (1)预计在一个正常营业周期中变现、出售或耗用。这主要包括存货、应收账款等资产。需要指出的是，变现一般针对应收账款等而言，指将资产变为现金；
出售一般针对产品等存货而言；耗用亠般指将存货(如原材料)转变成另一种形态(如产成品)。 (２)主要为交易目的而持有。这主要是指根据《企业会计准则第 22 号——金融工具确认和计量》划分的交易性金融资产。 (3)预计在资产负债表日起一年内(含一年)变现。 (4)
自资产负债表日起一年内，交换其他资产或清偿负债的能力不受限制的现金或现金等价物。
问题 1 ：账龄很长的应收款项不满足上述条件，不明白为什么列报在流动资产？ 问题 2 ：“应披露有限售条件或变现方面有其他重大限制的交易性金融资产项目--”从交易性金融资产定义可知，满足持有目的为了出售即可划分为交易性金融资产 。变现方面存在重大限制不需要把其划分至其他非流动资产？？交易这个主观意图似乎起的作用过于大了。
谢谢啊

回答人：chenyiwei
回复 liubin988513 的帖子
此处的判断标准是正常情况下的预计变现时间是否在一年或者一个营业周期之内。并且，在日常经营活动中形成的资产和负债通常均认为是流动资产或者流动负债。
对于交易性金融资产问题，变现方面存在重大限制不一定等于完全不能在一年内变现，所以“变现受到限制”与归类为交易性金融资产和作为流动资产列报一般是不矛盾的。当然，如果限制的影响非常重大，导致该资产在一年内变现的可能性极小，也会反过来影响管理层的持有意图的。

提问人：airbit 时间：2013-02-05 20:59:25
陈版，你好！
我们有笔股东借款，期限两年，但债务人可以随时清偿。这个应该怎么分类？ 如果债务人有权且计划在 1 年内清偿，是否应归属于流动负债？
现有同事有不同看法，认为只要债务人有权在 1 年以上清偿，或债权人无权要求在 1 年内清偿就属于非流动负债。
我的看法是，如债务人无权在 1 年以上的时间清偿，应属于流动负债，但债务人有权在 1 年以上的时间清偿并不一定就是归类于非流动负债。
还请陈版指正，谢谢！

回答人：chenyiwei
赞同你的理解。管理层有明确意图在一年内清偿，并且相关情况表明该种清偿很可能在一年内实现的负债，应归类为流动负债。